【裁判字號】    93,簡上,29
【裁判日期】    921212
【裁判案由】    違反妨害兵役治罪條例
【裁判全文】
臺灣臺南地方法院刑事判決                          九十三年度簡上字第二九號
    上  訴  人  乙  ○  ○
    即  被  告
右列上訴人即被告因妨害兵役案件，不服本院九十二年度簡字第四一○號中華民國九
十二年十二月十二日第一審判決（聲請簡易判決處刑書案號：九十二年度偵字第一一
八八四號），提起上訴，並就被訴之事實為有罪之陳述，本院管轄之第二審合議庭裁
定進行簡式審判程序，判決如左：
    主  文
上訴駁回。
乙○○緩刑貳年。
    事 實 及 理 由
一、本案經本院審理結果，認第一審判決以上訴人即被告乙○○觸犯妨害兵役治罪條
    例第六條第一項第四款之意圖避免教育召集而應受召集，無故逾應召期限二日之
    罪，判處有期徒刑二月，並諭知如易科罰金，以新臺幣九百元即銀元三百元折算
    一日，認事用法及量刑均無不當，應予維持；理由並補充證人黃李罔度於警詢中
    證稱其於民國九十二年七月十日早上將所簽收之忠勤第９４０９號教育召集令轉
    交給乙○○等語外，餘引用第一審判決書記載之事實、證據及理由（如附件）。
二、上訴人即被告乙○○在本院未提出其他有利之證據及辯解，其上訴意旨雖以原審
    法院量刑過重，請求給予自新機會等語，指摘原判決不當。然查本件被告所犯係
    法定本刑為三年以下有期徒刑之罪，最輕本刑為二月有期徒刑，原審已審酌被告
    犯罪之動機、目的、方法、手段及犯後態度等一切情狀，量處最輕刑度有期徒刑
    二月，併諭知易科罰金折算標準，已從輕量刑，並無過重情形，被告上訴意旨任
    意指摘原判決量刑過重，為無理由，應予駁回。
三、被告乙○○前未曾受有期徒刑以上刑之宣告，有臺灣高等法院被告全國前案紀錄
    表附卷可按，其因一時失慮致罹刑章，且犯罪後坦承犯行，深表悔悟，被告經此
    起訴審判程序及刑之宣告，當知所警惕，信無再犯之虞，本院認所宣告之刑，以
    暫不執行為適當，併予宣告緩刑二年，以啟自新。
據上論斷，應依刑事訴訟法第四百五十五條之一第一項、第三項、第三百六十四條、
第二百七十三條之一第一項、第三百七十三條、第三百六十八條，刑法第第七十四條
第一款，判決如主文。
本案經檢察官甲○○到庭執行職務。
中      華      民      國    九十三    年      四      月    二十二    日
                              臺灣臺南地方法院刑事第四庭
                                  審判長  法  官    蘇  清  水
                                          法  官    謝  瑞  龍
                                          法  官    林  欣  玲
右正本證明與原本無異。
本件不得上訴。
                                          書記官    黃  子  起
中      華      民      國    九十三    年      四      月    二十六    日
附件：
臺灣臺南地方法院刑事簡易判決                      九十二年度簡字第四一號
    聲  請  人  臺灣臺南地方法院檢察署檢察官
    被      告  乙○○  男  二十九歲（民國○○○年○○月○日生）
                        住臺南縣新化鎮拔里拔林二二二之二號
                        身分證統一編號：Ｒ一二一五九三六九號
右列被告因違反妨害兵役治罪條例案件，經檢察官聲請以簡易判決處刑（九十二年度
偵字第一一八八四號），本院判決如左：
    主    文
乙○○意圖避免教育召集，應受召集，無故逾應召期限二日，處有期徒刑貳月，如易
科罰金，以新臺幣玖佰元即銀元參佰元折算壹日。
    事實及理由
一、本件犯罪事實引用檢察官聲請簡易判決處刑書之記載（如附件）。
二、前開犯罪事實，有(1)被告於警訊及檢察官偵查中之自白、(2)臺南縣警察局新化分
    局妨害兵役案件報告書、(3)團管區司令部列管後備軍人移送法辦年籍表、(4)召集
    令掛號郵件收件回執等件附卷可稽，被告罪證明確，犯行洵堪認定。
三、依刑事訴訟法第四百四十九條第一項前段、第四百五十四條第二項，妨害兵役治
    罪條例第六條第一項第四款，刑法第十一條前段、第四十一條第一項前段，罰金
    罰鍰提高標準條例第二條，逕以簡易判決處刑如主文。
四、如不服本判決，得於判決書送達之翌日起十日內，以書狀敘述理由，向本院提出
    上訴。
中    華    民    國      九十二      年      十二      月      十二    日
                                  臺灣臺南地方法院刑事第三庭
                                          法  官  徐  文  瑞
右正本證明與原本無異。
                                          書記官  李  珍  瑩
中    華    民    國      九十二      年      十二      月      十二    日
附錄法條：
妨害兵役治罪條例第六條第一項第四款
意圖避免教育召集或勤務召集，而有下列行為之一者，處三年以下有期徒刑：
四  應受召集，無故逾應召期限二日者。


司法院資訊處製作；財團法人民間司法改革基金會備份。
